臺灣臺北地方法院民事裁定
                                    111年度店簡字第916號
原      告  周嘉玲  
訴訟代理人  楊明儀律師（法扶律師）
被      告  鴻達設計有限公司


法定代理人  張嘉進  
上列當事人間請求返還訂金事件，本院裁定如下：
    主  文
本件移送臺灣新北地方法院。
    理  由
一、按對於私法人或其他得為訴訟當事人之團體之訴訟，由其主
    事務所或主營業所所在地之法院管轄。民事訴訟法第2條第2
     項定有明文。次按因契約涉訟者，如經當事人定有債務履
    行地，得由該履行地之法院管轄，此乃民事訴訟法第12條就
    特別審判籍所設之規定，是項約定，無論以文書或言詞，抑
    以明示或默示為之，是否與債權契約同時訂定，固均無不可
    ，即其履行地定有數處或雙務契約當事人所負擔之債務雙方
    定有互異之債務履行地者，各該履行地之法院亦皆有管轄權
    ，惟必以當事人間有約定債務履行地之意思表示合致，始有
    該條規定之適用（最高法院98年度台抗字第468號裁定意旨
    參照）。末按訴訟之全部或一部，法院認為無管轄權者，依
    原告聲請或依職權以裁定移送其管轄法院，民事訴訟法第28
    條第1項亦有明文。
二、原告主張其與被告間成立工程契約書（下稱系爭工程契約）
    ，由被告承包原告所有之新北市○○區○○段000地號土地（重
    測前地號：新北市○○區○○段○○○段0000地號，下稱系爭土地
    ）之整地及資材室新建相關工程，惟被告收受定金後未依約
    履行，嗣經原告解除契約，請求被告加倍返還定金合計新臺
    幣（下同）48萬元等語。惟查，觀諸系爭工程契約之內容，
    並無任何關於債務履行地之記載，難認雙方有以系爭工程契
    約約定債務履行地；雖本件工程地點為「新北市○○區○○段○○
    ○段0000地號」，然此僅為被告承包系爭土地之標的，且原
    告本件係請求被告返還定金，而系爭工程契約亦無任何關於
    付款方式之約定，故尚無從據以推論兩造有以新北市深坑區
    為債務履行地之約定。
三、又被告之主事務所係在新北市○○區○○路000巷0弄00號2樓，
    此有被告之經濟部商工登記公示資料查詢服務1份附卷可稽
    （本院卷第31頁），依首揭規定，自應由被告之主事務所所
    在地法院即臺灣新北地方法院管轄，此乃民事訴訟之以原就
    被原則，故原告向無管轄權之本院起訴，顯係違誤。爰依職
    權將本件移送於該管轄法院。
四、依民事訴訟法第28條第1 項，裁定如主文。
中　　華　　民　　國　　111 　年　　9 　　月　　15　　日
                  臺灣臺北地方法院新店簡易庭
　　　　　　　　　　　　　　　法　官　林易勳
上正本證明與原本無異。
如不服本裁定，應於裁定送達後10日內向本庭提出抗告狀，並繳
納抗告費新臺幣1,000元。 
中　　華　　民　　國　　111 　年　　9 　　月　　15　　日
                              書記官　徐子芹